# 非同一控制下合并的问题

提问人：dumingrain 时间：2015-12-10 23:42:31
请教大家一个问题，有一家A公司非同一控制下取得一家B公司，持股比例100%，当期由于有新的股东进来，A公司对B公司的持股比例下降至65%，这种情况对，对期末账面价值调整至公允价值的报表后进行合并时，有无影响？

回答人：chenyiwei
视同在不丧失控制权的情况下部分处置子公司股权，合并报表层面按权益性交易原则处理（ 2014 年修订后合并报表准则第四十九条）。对合并报表层面资产、负债的计量不产生影响。

提问人：dumingrain 时间：2016-01-03 22:04:10
还有一种情况是，B公司此次股权下降是由新股东进来，但是其中一个新股东没有出资到位，在这种情况，根据出资协议和章程约定，增资后A公司持有B公司65%，但是根据期末实际出资到位情况，A公司持有B公司70%，在这种情况，我理解的处理方法是：先按章程规定，如果在约定的期间内出资的，按章程约定，如果超过约定期间，另约定按约定，如果没有，按实际享有比例，陈版主，您觉得我这样的理解是否要行？

回答人：chenyiwei
也可以。首要的考虑是尊重章程约定。章程未约定或约定不明确的，则遵循相关法律规定。